臺灣新北地方法院刑事判決
111年度審易字第53號
公  訴  人  臺灣新北地方檢察署檢察官
被      告  王祥祐


上列被告因詐欺案件，經檢察官提起公訴（110年度偵字第13673
號、第13852號、第16280號、第17367號、第18244號、第20796
號、第21914號、第21930號、第28353號、第28646號）及移送併
辦（110年度偵字第17068號、第13674號），被告於準備程序中
就被訴事實為有罪之陳述，本院裁定進行簡式審判程序，茲判決
如下：
    主  文
王祥祐幫助犯詐欺得利罪，累犯，處有期徒刑陸月，如易科罰金
，以新臺幣壹仟元折算壹日。
    事  實
一、王祥祐前（一）因施用毒品案件，經臺灣宜蘭地方法院以10
    6年度簡字第168號判處有期徒刑3月確定；（二）因施用毒
    品案件，經本院以106年度簡字第5442號判處有期徒刑4月確
    定；（三）因施用毒品案件，經臺灣桃園地方法院以106年
    度桃簡字第2098號判處有期徒刑4月確定，上開（一）（二
    ）所示之罪刑，經本院以106年度聲字第4981號裁定應執行
    有期徒刑5月確定，並與（三）所示之罪刑接續執行，於民
    國108年1月1日執行完畢出監。詎猶不知悔改，明知行動電
    話門號為個人通訊工具，申請開設並無任何特殊限制，一般
    民眾憑相關證件皆可隨時向電信公司申請使用，並能預見將
    自己所申請之行動電話門號交付不詳之人使用，將可能淪為
    他人實施財產犯罪之工具，竟仍基於幫助詐欺得利之不確定
    故意，以不詳價格，於109年11月間某日，在桃園市中壢區
    某處，將其申辦之行動電話門號0000000000號、0000000000
    號、0000000000、0000000000號等之SIM卡，售予某真實姓
    名年籍不詳之詐欺集團成員。嗣該詐欺集團所屬成員於取得
    上開門號後，即意圖為自己不法之所有，基於詐欺得利之犯
    意，於附表所示之時間，以附表所示之門號作為驗證途徑，
    向樂點股份有限公司（下稱樂點公司）申請註冊如附表所示
    之GASH會員後，於附表所示之時間，以附表所示之方式，向
    附表所示之武美川等人施以詐術，致渠等陷於錯誤，而依指
    示於附表所示之時間，購買如附表所示金額之GASH遊戲點數
    後，將遊戲點數序號及密碼拍照後以LINE傳送方式告知詐欺
    集團成員，詐欺集團成員再將點數儲值至王祥祐名義所申辦
    之上揭行動電話門號認證註冊之GASH會員帳戶內，因而詐得
    遊戲點數。嗣武美川等人發覺有異，報警處理始查悉上情。
二、案經武美川、孫柏智、徐瑋頡、楊智傑、王桎謙、陳宥鈞、
    蕭聿彣、陳勇廷、陳柏騰、余易荃、陳韋儒、余咏晉訴由新
    北市政府警察局土城分局、臺北市政府警察局文山第二分局
    、臺北市政府警察局大安分局、新北市政府警察局三峽分局
    、臺中市政府警察局第一分局、新北市政府警察局新店分局
    、雲林縣警察局虎尾分局、彰化縣警察局鹿港分局報告臺灣
    新北地方檢察署檢察官偵查起訴暨移送併辦。
    理  由
一、按除被告所犯為死刑、無期徒刑、最輕本刑為3 年以上有期
    徒刑之罪或高等法院管轄第一審案件者外，於第一次審判期
    日前之準備程序進行中，被告先就被訴事實為有罪之陳述時
    ，審判長得告知被告簡式審判程序之旨，並聽取當事人、代
    理人、辯護人及輔佐人之意見後，裁定進行簡式審判程序，
    刑事訴訟法第273 條之1 第1 項定有明文。本件被告所犯係
    死刑、無期徒刑、最輕本刑為3 年以上有期徒刑以外之罪，
    其於準備程序中就被訴事實為有罪之陳述，經本院告知簡式
    審判程序之旨，並聽取公訴人及被告之意見後，認宜進行簡
    式審判程序，爰依上開規定裁定行簡式審判程序。
二、上揭事實，業據被告於偵查、本院準備程序及審理時均坦承
    不諱，核與證人即告訴人武美川、孫柏智、徐瑋頡、楊智傑
    、王桎謙、陳宥鈞、蕭聿彣、陳勇廷、陳柏騰、余易荃、陳
    韋儒、余咏晉於警詢時之證述情節相符，並有上開告訴人等
    提供之GASH遊戲點數交易明細、LINE通訊軟體對話紀錄、行
    動電話門號通聯調閱查詢單、樂點公司函及所附會員資料明
    細、訂單查詢明細可資為憑，被告犯行堪予認定。
三、按刑法上之幫助犯，係以幫助之意思，對於正犯資以助力，
    而未參與實施構成要件之行為者而言。又按刑法第339 條第
    1 項、第2 項分別規定詐欺取財罪及詐欺得利罪，前者之行
    為客體係指財物，後者則指取得債權、免除債務、延期履行
    債務或提供勞務等財物以外之財產上不法利益（最高法院86
    年度台上字第3534號判決意旨參照）。查線上遊戲公司之虛
    擬儲值遊戲點數，並非現實可見之有形體財物，而係供人憑
    以遊玩網路遊戲使用，屬具有財產上價值之利益，故向他人
    詐取網路遊戲點數，應構成詐欺得利罪。被告提供上開行動
    電話門號使真實姓名年籍不詳之詐欺集團成員遂行詐欺得利
    之犯行，惟被告單純提供行動電話門號供人使用之行為，並
    不等同於向被害人施以欺罔之詐術行為，且亦無證據證明被
    告有參與詐欺得利犯行之構成要件行為，是被告所為應僅止
    於幫助。是核被告所為，係犯刑法第30條第1 項前段、第33
    9 條第2 項之幫助詐欺得利罪（公訴及併辦意旨認被告係犯
    刑法第30條第1項前段、第339條第1項之幫助詐欺取財罪，
    容有誤會，應予更正）。被告同時提供4 個行動電話門號之
    幫助行為，及使詐欺集團成員得以遂行向附表所示告訴人等
    為多次之詐騙行為，均係成立同種之想像競合犯，應均依刑
    法第55條之規定，從一重之幫助詐欺得利罪處斷。又被告前
    有如事實欄所載有期徒刑執畢紀錄，有臺灣高等法院被告前
    案紀錄表1 份在卷可稽，其受有期徒刑之執行完畢後，5 年
    內故意再犯本件有期徒刑以上之罪，為累犯，另本院審酌被
    告前因幫助詐欺案件經法院判處罪刑確定於96年間相距已遠
    ，並無一再為同類犯行之顯然惡性，爰參照司法院釋字第77
    5 號解釋之意旨不加重其刑。再被告係基於幫助之意思，參
    與詐欺得利犯罪構成要件以外之行為，為幫助犯，爰依刑法
    第30條第2 項之規定，按正犯之刑減輕之。爰審酌被告雖未
    實際參與詐欺得利犯行，但提供行動電話門號供他人非法使
    用，不僅造成執法機關不易查緝犯罪行為人，危害社會治安
    ，助長社會犯罪風氣，更造成被害人求償上之困難，所為實
    非可取，兼衡其犯罪之動機、目的、手段，被害人數及受騙
    金額，以及犯後坦承犯行之態度等一切情狀，量處如主文所
    示之刑，並諭知易科罰金之折算標準，以資懲儆。至移送併
    辦部分，與檢察官起訴之犯罪事實具有想像競合犯之裁判上
    一罪關係，本院自得併予審酌。另被告於偵查中供稱有無拿
    到錢我也忘了等語（見110年度偵字第13673號偵查卷第66頁
    反面），依卷內證據資料亦無從供本院認定被告有因實行本
    件犯罪而獲利，無從認為被告有犯罪所得，自無庸宣告沒收
    或追徵，附此敘明。
據上論斷，應依刑事訴訟法第273 條之1 第1 項、第299 條第1
項前段，刑法第339 條第2 項、第30條第1 項前段、第2 項、第
55條、第47條第1 項、第41條第1 項前段，刑法施行法第1 條之
1 第1 項，判決如主文。
本案經檢察官蕭擁溱提起公訴，檢察官陳旭華、蕭擁溱移送併辦
，檢察官陳漢章到庭執行職務。
中　　華　　民　　國　　111 　年　　4 　　月　　21　　日
                  刑事第二十四庭  法  官  徐子涵
上列正本證明與原本無異。
如不服本判決，應於判決送達後20日內敘明上訴理由，向本院提
出上訴狀 (應附繕本) ，上訴於臺灣高等法院。其未敘述上訴理
由者，應於上訴期間屆滿後20日內向本院補提理由書「切勿逕送
上級法院」。
                                  書記官　游士霈
中　　華　　民　　國　　111 　年　　4 　　月　　21　　日
附錄本案論罪科刑法條全文：
中華民國刑法第339條
（普通詐欺罪）
意圖為自己或第三人不法之所有，以詐術使人將本人或第三人之
物交付者，處 5 年以下有期徒刑、拘役或科或併科 50 萬元以
下罰金。
以前項方法得財產上不法之利益或使第三人得之者，亦同。
前二項之未遂犯罰之。
附表：
編號 告訴人 詐騙時間、手法 交易GASH點卡時間 購買GASH 點卡金額 （新臺幣） GASH點卡序號 存入GASH會員編號 認證之行動電話門號 GASH會員帳號註冊時間  1 武美川 109年間某日，透過網路與告訴人武美川聯絡，佯稱欲見面需先購買遊戲點數卡云云。 109年12月27日14時23分許 5000元 0000000000 GZ0000000000 0000000000 109年12月27日11時52分許    109年12月27日14時23分許 5000元 0000000000       109年12月27日14時23分許 5000元 0000000000       109年12月27日14時23分許 5000元 0000000000       109年12月27日15時43分許 5000元 0000000000       109年12月27日15時43分許 5000元 0000000000       109年12月27日15時43分許 5000元 0000000000       109年12月27日15時43分許 5000元 0000000000       109年12月27日15時44分許 5000元 0000000000       109年12月27日15時44分許 5000元 0000000000       109年12月27日15時44分許 5000元 0000000000       109年12月27日15時44分許 5000元 0000000000       109年12月27日14時48分許 1萬元 0000000000       109年12月27日14時48分許 1萬元 0000000000       109年12月27日14時47分許 1萬元 0000000000    

 2 孫柏智 109年12月28日1時19分許，以交友軟體Tinder暱稱「淇淇」與通訊軟體LINE與告訴人孫柏智聯絡，佯稱欲援交需先購買遊戲點數卡云云。 109年12月28日1時27分許 1000元 0000000000 GZ0000000000 0000000000 109年12月27日11時52分許    109年12月28日1時27分許 1000元 0000000000       109年12月28日1時56分許 5000元 0000000000       109年12月28日1時56分許 5000元 0000000000       109年12月28日2時16分許 5000元 0000000000       109年12月28日2時16分許 1000元 0000000000       109年12月28日2時16分許 1000元 0000000000     3 徐瑋頡 109年12月26日10時28分許，以通訊軟體LINE與告訴人徐瑋頡聯絡，佯稱欲援交需先購買遊戲點數卡云云。 109年12月27日23時28分許 3000元 0000000000 GZ0000000000 0000000000 109年12月27日11時52分許  4 楊智傑 109年12月21日20時13分許，以通訊軟體LINE暱稱「陳詩涵」與告訴人楊智傑聯絡，佯稱欲援交需先購買遊戲點數卡云云。 109年12月27日15時31分許 1萬元 0000000000 GZ0000000000 0000000000 109年12月27日11時52分許    109年12月27日15時31分許 1萬元 0000000000       109年12月27日15時31分許 1萬元 0000000000       109年12月27日15時31分許 1萬元 0000000000       109年12月27日23時39分許 1萬元 0000000000       109年12月27日23時36分許 1萬元 0000000000       109年12月27日15時30分許 5000元 0000000000       109年12月27日15時30分許 5000元 0000000000       109年12月27日15時31分許 5000元 0000000000       109年12月27日15時30分許 5000元 0000000000     5 王桎謙 109年12月27日某時，以交友軟體與通訊軟體LINE暱稱「阿坤」與告訴人王桎謙聯絡，佯稱欲見面需先購買遊戲點數卡云云。 109年12月28日0時41分許 1000元 0000000000 GZ0000000000 0000000000 109年12月27日11時52分許    109年12月28日0時38分許 1000元 0000000000       109年12月28日0時41分許 1000元 0000000000     6 陳宥鈞 109年12月30日20時25分許，以交友軟體與通訊軟體LINE與告訴人陳宥鈞聯絡，佯稱欲援交需先購買遊戲點數卡云云。 109年12月30日21時29分許 5000元 0000000000 NZ0000000000 0000000000 109年12月28日2時56分許    109年12月31日1時18分許 5000元（起訴書誤載為3000元） 0000000000 OZ0000000000 0000000000 109年12月28日2時57分許    109年12月30日20時32分許 3000元（起訴書誤載為5000元） 0000000000       109年12月30日20時34分許 1000元 0000000000       109年12月31日1時26分許 10000元 0000000000       109年12月30日22時7分許 5000元 0000000000       109年12月30日22時7分許 5000元 0000000000       109年12月30日22時7分許 5000元 0000000000       109年12月30日22時7分許 5000元 0000000000       109年12月31日0時48分許 5000元 0000000000       109年12月31日1時18分許 10000元 0000000000       109年12月31日1時4分許 10000元 0000000000       109年12月30日22時7分許 5000元 0000000000     7 蕭聿彣 109年12月27日某時許，以交友軟體ZOE與通訊軟體LINE暱稱「靜」與告訴人蕭聿彣聯絡，佯稱欲見面需先購買遊戲點數卡云云。 109年12月27日22時39分許 1000元 0000000000 GZ0000000000 0000000000 109年12月27日11時52分許  8 陳勇廷 109年12月30日15時22分許，以交友軟體與通訊軟體LINE與告訴人陳勇廷聯絡，佯稱欲援交需先購買遊戲點數卡云云。 109年12月30日16時44分許 3000元 0000000000 NZ0000000000 0000000000 109年12月28日2時56分許    109年12月30日16時57分許 5000元 0000000000       109年12月30日16時57分許 5000元 0000000000       109年12月30日17時10分許 5000元 0000000000       109年12月30日17時11分許 1000元 0000000000       109年12月30日17時7分許 1000元 0000000000     9 陳柏騰 109年12月29日20時許，以臉書與通訊軟體LINE與告訴人陳柏騰聯絡，佯稱欲援交需先購買遊戲點數卡云云。 109年12月29日21時4分許 5000元 0000000000 LZ0000000000 0000000000 109年12月28日2時54分許    109年12月29日21時12分許 5000元 0000000000       109年12月29日21時11分許 5000元 0000000000       109年12月29日21時13分許 5000元 0000000000       109年12月29日21時9分許 5000元 0000000000    10 余易荃 109年12月26日19時50分許，以交友軟體Click&Flirt與通訊軟體LINE暱稱「彤彤」與告訴人余易荃聯絡，佯稱欲援交需先購買遊戲點數卡云云。 109年12月27日17時39分許 5000元 0000000000 GZ0000000000 0000000000 109年12月27日11時52分許 

 11 陳韋儒 109年12月30日14時許，以交友軟體與通訊軟體LINE與告訴人陳韋儒聯絡，佯稱欲援交需先購買遊戲點數卡云云。 109年12月30日16時14分許 1000元 0000000000 NZ0000000000 0000000000 109年12月28日2時56分許          109年12月30日16時14分許 1000元 0000000000       109年12月30日16時14分許 5000元 0000000000       109年12月30日23時43分許 10000元 0000000000 OZ0000000000 0000000000 109年12月28日2時57分許    109年12月31日1時19分許 5000元 0000000000       109年12月31日1時19分許 5000元 0000000000       109年12月31日1時19分許 5000元 0000000000       109年12月31日1時19分許 5000元 0000000000       109年12月31日1時19分許 5000元 0000000000       109年12月31日1時19分許 5000元  0000000000                                                  

 12 余咏晉 109年12月30日21時47分許，以交友軟體Tinder暱稱「依依」與通訊軟體LINE暱稱「依依」等帳號與告訴人余咏晉聯絡，佯稱欲援交需先購買遊戲點數卡云云。 109年12月30日23時35分許 5000元 0000000000 OZ0000000000 0000000000 109年12月28日2時57分許    109年12月30日22時57分許 5000元 0000000000       109年12月30日23時00分許 5000元 0000000000       109年12月30日22時45分許 5000元 0000000000       109年12月30日22時45分許 5000元 0000000000       109年12月30日23時35分許 5000元 0000000000       109年12月30日23時35分許 5000元 0000000000       109年12月30日23時36分許 5000元 0000000000       109年12月30日21時49分許 3000元 0000000000